臺灣彰化地方法院民事裁定　九十一年度小上字第二號
　　上　訴　人　中國信託商業銀行股份有限司
　　法定代理人　辜濂松
　　被上訴人　　甲○○
右當事人間返還推廣金事件，上訴人對於中華民國九十年十一月六日本院員林簡易
庭第一審判決（九十年度員小字第一四八號） 提起上訴，本院裁定如左：
    主        文
上訴駁回。
第二審訴訟費用由上訴人負擔。
    理      由
一、按對於小額程序之第一審裁判之上訴或抗告，非以其違背法令為理由，不得為之
    ；上訴狀應記載上訴理由，表明下列各款事項：(一)原判決所違背之法令及其具
    體內容，(二)依訴訟資料可認為原判決有違背法令之具體事實；又當事人於第二
　　審程序不得提出新攻擊或防禦方法，民事訴訟法第四百三十六條之二十四第二項
　　、第四百三十六條之二十五及第四百三十六條之二十八分別定有明文。又依同法
　　第四百三十六條之三十二第二項規定準用同法第四百六十八條及第四百六十九條
　　第一款至第五款規定，即所謂違背法令，依同法第四百六十八條規定，判決不適
　　用法規或適用不當者，為違背法令；而判決有同法第四百六十九條所列各款情形
　　之一者，為當然違背法令。是當事人對小額程序之第一審判決提起上訴，如依民
　　事訴訟法第四百六十八條規定，以第一審判決有不適用法規或適用不當為理由時
　　，其上訴狀或理由書應有具體之指摘，並揭示該法規之條項或其內容，若係成文
　　法以外之法則，應揭示該法則之旨趣。倘為司法院解釋，或最高法院判例，則應
　　揭示該判解之字號或其內容。如以民事訴訟法第四百六十九條第一款至第五款所
　　列情形為理由時，其上訴狀或理由書，應揭示合於該條款之事實。上訴狀或理由
　　書如未依此項方法表明，或其所表明者，顯與上開法條規定之情形不相合時，即
　　難認已對於小額程序第一審判決之違背法令有具體之指摘，其上訴自難認為合法
　　，先予敘明。
二、本件上訴人在原審起訴主張被上訴人於民國八十九年三月十日擔任上訴人公司之
    業務代表一職，與上訴人訂有佣金薪制職工勞動契約，被上訴人於九十年二月二
    十七日離職後繳回二五七張被上訴人所推廣上訴人發行之信用卡，均無註銷紀錄
    ，且大都於八十九年九月至九十年一月間所發之信用卡，被上訴人顯有規避三月
    新卡註銷追扣獎金之規定，被上訴人有違前開勞動契約第九條第五項之規定，被
    上訴人繳回之二五七張卡應以八十九年九月至九十年一月間上訴人發給業務代表
    推廣獎金平均每卡新台幣二百四十元計算，被上訴人應返還上訴人六萬一千六百
    八十元及自訴狀送達翌日起至清償日止，按年息百分之五計算之利息。原審斟酌
    調查證據及辯論意旨所得之結果，認定依現有之卷證無從認定被上訴人繳回信用
    卡是蓄意迴避九十日註銷應追扣獎金之作業辦法，而有違勞動契約第九條第五款
    之規定，且上訴人復未能舉證以明之，是上訴人之請求即屬無據，而為上訴人敗
    訴之判決，經核尚難認有判決不適用法規或適用不當，或有民事訴訟法第四百六
    十九條第一款至第五款所列情形等違背法令之情事。上訴人雖對原審判決不服具
    狀聲明上訴，惟其上訴狀僅記載請求廢棄原判決，駁回上訴人在第一審之訴，並
    以上訴人與被上訴人繳回之信用卡持有人聯繫，持有人表明早已將欲註銷之卡片
    交予被上訴人及被上訴人辯稱不知有三個月新卡註銷須追扣獎金之規定等語，經
    核被上訴人所述上開事由或為新事實新證據，或業經原審審酌後所不採，且其並
    未具體表明原審判決有何合於不適用法規、適用法規不當、或民事訴訟法第四百
    六十九條所列各款之情形，即難認對原審判決如何違背法令已有具體之指摘，依
    首揭說明，應認其上訴為不合法。
三、結論：本件上訴人之上訴為不合法，依民事訴訟法第四百三十六條之三十二第二
    項、第四百四十四條第一項、第九十五條、第七十八條，裁定如主文。
中　　　華　　　民　　　國　　九十一　　年　　　一　　　月　　二十五  　日
                                    臺灣彰化地方法院民事第二庭
~B審判長法　官　何志通
~B　　　法　官　鄭舜元
~B　　　法　官　林慧英
右為正本證明與原本無異。
如不服本裁定，應於裁定送達後十日內向本院提出抗告狀（須附繕本）。
中　　　華　　　民　　　國　　九十一　　年　　　一　　　月　　二十八  　日
~B　　　書記官　張俞文
